【裁判字號】    95,訴,1165
【裁判日期】    950718
【裁判案由】    侵權行為損害賠償
【裁判全文】
臺灣板橋地方法院民事裁定              95年度訴字第1165號
原      告  全虹企業股份有限公司
法定代理人  乙○○
訴訟代理人  丙○○
被      告  甲○○
上列當事人間請求損害賠償事件，經刑事庭裁定移送（94年度附
民字第117號），本院裁定如下：
    主  文
原告之訴及假執行之聲請均駁回。
訴訟費用由原告負擔。
    理  由
一、按刑事訴訟諭知無罪、免訴或不受理之判決者，除經原告之
    聲請，應將附帶民事訴訟移送管轄法院之民事庭外，應以判
    決駁回原告之訴，刑事訴訟法第503 條第1 項定有明文。是
    以刑事法院依同法第504 條第1 項規定，將附帶民事訴訟以
    裁定移送於該法院民事庭者，以刑事部分宣告被告有罪之判
    決者為限。至刑事訴訟諭知無罪之判決，或實質上為無罪，
    僅因屬裁判上一罪，而不另為無罪之諭知者，倘刑事法院未
    經聲請，即將該附帶民事訴訟以裁定移送於民事庭時，其訴
    為不合法，受移送之民事庭應以裁定駁回之。
二、本件原告因被告偽造文書等案件於刑事訴訟程序附帶提起民
    事訴訟，主張被告於民國91年5 月至同年8 月間任職原告公
    司業務員期間內，基於為自己不法所有之概括犯意，多次冒
    用如附表一所示原告經銷客戶之名義，向原告訂購行動電話
    等通訊商品，並於銷貨單據之客戶簽收欄中或偽造客戶簽名
    ，或偽造客戶店章蓋印於客戶簽收欄中，使原告陷於錯誤而
    交付系爭通訊商品，致原告計生新台幣（下同）5,129,380
    元之損害，爰依民法第184 條之規定，請求被告賠償等情，
    於本院94年度訴字第959 號被告被訴偽造文書等之刑事案件
    ，求為命被告賠償5,129,380 元及遲延利息，並予宣告假執
    行。經刑事庭依刑事訴訟法第504 條第1 項規定，將其附帶
    之民事訴訟，以裁定移送民事庭。惟其中關於附表一編號１
    之士通、啟利、航大部分，未經檢察官提起公訴，且上
    開刑事判決僅認定被告於90年6 月26日起至91年7 月5 日止
    ，在原告任職業務員，竟基於行使偽造私文書之概括犯意，
    自91年5 月16日起至同年7 月2 日止，先於不詳時間、地點
    ，利用不知情之不詳姓名年籍之刻印人員，在不詳地點，偽
    造如附表二所示逸原通信有限公司等之店章或該公司收發專
    用章後，在臺北縣三重市○○路○ 段609 巷14號10樓之11之
    原告公司三重經銷辦公室，以逸原通信有限公司等22家經銷
    商客戶之名義，向原告公司訂購行動電話等通訊用品，並在
    原告公司門市店銷（退）貨單據彙總表客戶簽收欄中偽造客
    戶之簽名，或蓋用偽造該客戶之店章在客戶簽收欄中而偽造
    該彙總表，並據以持向原告公司行使，足生損害於原告及上
    開客戶之犯罪事實，並以被告連續行使偽造私文書，足以生
    損害於他人，判處有期徒刑陸月，如易科罰金，以參佰元折
    算壹日；就被告自91年5 月間至8 月間，在原告公司任職業
    務員，意圖為自己不法之所有之概括犯意，多次在臺北縣三
    重市○○路○ 段609 巷14號10樓之11之原告公司三重經銷辦
    公室，冒用如附表二、三所示原告客戶之名義，向原告公司
    訂購如附表二、三所示之行動電話等通訊用品，並在原告公
    司門市店銷貨單據彙總表客戶簽收欄中偽造如附表三所示原
    告客戶簽名（附表三編號１之士通、５啟利、７航大除外）
    ，或偽刻該客戶之店章蓋在客戶簽收欄中，據以持向原告公
    司行使，致原告公司陷於錯誤而交付如附表二、三所示之貨
    物與被告，足生損害於原告公司及如附表二、三所示客戶（
    附表三編號１之士通、５啟利、７航大除外）之事實，涉犯
    詐欺取財及行使偽造私文書罪等部分，刑事判決則認尚無證
    據證明，惟因此部分與上開論罪科刑部分，有牽連犯、連續
    犯關係，屬裁判上一罪，爰不另為無罪之諭知。故原告起訴
    請求賠償部分，既實質上經判決無罪，則關於該部分之附帶
    民事訴訟，刑事法院原應以判決駁回原告之訴，乃竟未經原
    告聲請，即以裁定移送民事庭，於法自有未合。本件原告之
    訴顯難認為合法，應予駁回。
三、原告之訴既無理由，其假執行之聲請亦缺乏宣告之依據，應
    予駁回。
四、依民事訴訟法第249 條第1 項第6 款、第95條、第78條，裁
    定如主文。
中    華    民    國    95    年    7     月    18    日
                  民事第三庭    法  官  陳麗玲
以上正本係照原本作成
如不服本裁定應於送達後10日內向本院提出抗告狀，並應繳納抗
告費新台幣1,000元整。
中    華    民    國    95    年    7     月    18    日
                            書記官  陳玉心


司法院資訊處製作；財團法人民間司法改革基金會備份。
